臺灣臺北地方法院民事裁定　　　　　　　　94年度抗字第20號
抗　告　人　甲○
相　對　人　有限責任台北市第九信用合作社
　　　　　　北市第九信用合作社)
法定代理人　周瑞燦
上列抗告人因與相對人間請求拍賣抵押物事件，抗告人對於民國
94年7月21日本院94年度拍字第677號裁定提起抗告，本院裁定如
下：
    主  文
抗告駁回。
抗告程序費用由抗告人負擔。
　　理  由
一、本件相對人主張：抗告人於民國89年8月7日提供如附表所示
    不動產設定最高限額新臺幣（下同）600,000元抵押權予相
    對人，以擔保對抗告人現在及將來所負一切債務之清償，嗣
    抗告人邀同案外人莊裕彰為連帶保證人，於89年8月11日向
    相對人借款500,000元，約定於99年8月11日到期償還，利息
    按年息6.75%計算，並隨相對人基本放款利率變動而調整年
    息，且逾期付息或到期未履行債務時，除仍按照上開利率付
    息外，逾期在6個月以內部分，每月按本金金額照原貸利率
    10%加付違約金，逾期在6個月以上，超過部分加倍計付。嗣
    抗告人除清償至93年12月21日止之利息外，尚有本金326,
    309元未清償，迭經催討無效，依借據特約條款約定，即喪
    失期限利益，一切借款視為全部到期，為此聲請拍賣抵押物
    ，已據提出抵押權設定契約書、他項權利證明書、土地及建
    物登記簿影謄本、借據、增補契約、約定書等件影本及放款
    查詢為證。原裁定予以准許，於法並無不合。
二、抗告意旨以：抗告人於89年8月7日提供如附表所示之不動產
    為擔保，借款500,000元，已陸續清償本利達20餘萬元，近
    因景氣太差，一時無法繼續清償，已設法清償中，系爭不動
    產價值超過200萬元，一時暫未清償對相對人之權益並無影
    響，如准拍賣價值減少太多，損害抗告人權益太大，相對人
    未能體諒抗告人之困難，率爾請求拍賣抵押物實不適當等語
    。
三、按聲請拍賣抵押物，屬非訟事件，只須其抵押權已經依法登
    記且債權已屆清償期而未受清償，法院即應為准許拍賣之裁
    定。本件抗告人對相對人所主張關於債務屆期未償一節，並
    未爭執，則原裁定依此准予拍賣抵押物，自無不合。又本件
    如附表所示不動產其價值縱超逾200萬元，惟抗告人既以此
    不動產作為擔保借款，其屆期未能清償借款一節屬實，相對
    人為擔保其債權之清償，自有權聲請拍賣該不動產。至拍賣
    是否減損價值部分，尚屬未知，且亦非本件非訟程序所得審
    酌。依此
    本件抵押債務清償期已屆至而未受清償，原審據以准許相對
    人拍賣抵押物之聲請，即無不當。抗告論旨指摘原裁定不當
    ，求予廢棄，為無理由，應駁回其抗告。
四、據上論結，本件抗告為無理由，依非訟事件法第第46條、第
    21條第2 項、民事訴訟法第495 條之1 第1 項、第449 條第
    1 項、第78條，裁定如主文。
中　　華　　民　　國　　94　　年　　9　　月　　12　　日
                  民事第二庭    審判長法  官
                                      法  官
                                      法  官
以上正本係照原本作成
不得抗告。
中　　華　　民　　國　　94　　年　　9　　月　　12　　日
                       　　　　 書記官　柯月英
